臺灣彰化地方法院刑事判決
                                     109年度訴字第1048號
公  訴  人  臺灣彰化地方檢察署檢察官
被      告  廖宏斌



指定辯護人  莊慶洲律師
上列被告因違反毒品危害防制條例等案件，經檢察官提起公訴（
109年度偵字第10360、12155號）及移送併辦（109年度偵字第12
989、13355號），本院判決如下：
    主    文
丁○○犯如附表所示之罪，各處如附表主文欄所示之刑及沒收。
又犯攜帶兇器強盜未遂罪，累犯，處有期徒刑柒年。扣案之蝴蝶
刀壹支沒收。應執行有期徒刑拾玖年拾月。
    犯罪事實
一、丁○○（綽號「海馬」）明知海洛因及甲基安非他命係毒品
    危害防制條例第2條第2項第1款及第2款所規定之第一、二級
    毒品，不得非法持有、販賣。竟基於販賣第一級及第二級毒
    品以營利之犯意，為如下之犯行：
（一）於附表編號1至8所示之時間，於附表編號1至8所示之地點
      ，販賣第一級毒品海洛因予附表編號1至8所示之人，而獲
      取如附表編號1至8所示之交易對價。
（二）於附表編號9至12所示之時間，於附表編號9至12所示之地
      點，販賣第二級毒品甲基安非他命予附表編號9至12所示
      之人，而獲取如附表編號9至12所示之交易對價。
二、丁○○於民國109年9月14日凌晨2時50分許，騎乘車牌號碼
    000-000號普通重型機車，行經彰化縣員林市山腳路2段589
    巷口「天化宮」對面，見丙○○獨自一人坐在機車上與朋友
    講電話，認為有機可乘，竟基於強盜取財之犯意，於同日2
    時56分許，利用夜深人靜，四下無人之機會，先手持客觀上
    對人之生命、身體構成威脅，可供為凶器使用之蝴蝶刀1支
    靠近丙○○，示意丙○○不要做聲，同時以左手摀住丙○○
    之口鼻，丙○○聽聞丁○○叫其進入一旁巷子後立即掙扎，
    並與丁○○發生扭打，丁○○即將丙○○壓制在地，丁○○
    並拉扯丙○○所背之肩背包（內有皮夾1只、現金新臺幣[下
    同] 2,800元、行動電源1個、粉色袋子1個、化妝盒1個、梳
    子1支、鑰匙1串及豹紋小袋子1只、口紅2支等物品），傅子
    寧於拉扯間趁空起身逃跑，丁○○復自後抱住丙○○，並將
    丙○○推倒在地，致丙○○受有臉部、雙手、雙膝、雙足擦
    傷及左後胸壁挫傷等傷害。丙○○之肩背包亦掉落於地上，
    丙○○掙脫後逃跑數步，後因腳軟跌倒在地。丁○○因傅子
    寧已掙脫，擔心丙○○大叫引來附近民眾，遂萌生打退堂鼓
    之念頭，丙○○見丁○○欲離開，即以安全帽追打丁○○，
    丁○○仍乘隙騎乘上揭機車離開現場，因而未遂。嗣員警接
    獲報案後，於同日凌晨3時許搜索現場，查獲丁○○掉落於
    現場之蝴蝶刀1把，復調閱路口之監視錄影畫面，循線於同
    日12時19分許，在彰化縣○○市○○路00號「合作網咖」查
    獲丁○○，因而查悉上情。
三、強盜部分經丙○○訴由彰化縣警察局員林分局報告臺灣彰化
    地方檢察署（下稱彰化地檢署）檢察官偵查起訴。販賣毒品
    部分經彰化地檢署檢察官指揮憲兵指揮部彰化憲兵隊及彰化
    縣警察局員林分局報告彰化地檢署偵查起訴。
    理    由
甲、證據能力：
壹、被告以外之人於審判外之言詞或書面陳述，除法律有規定者
    外，不得作為證據；又按被告以外之人於檢察事務官、司法
    警察官或司法警察調查中所為之陳述，與審判中不符時，其
    先前之陳述具有較可信之特別情況，且為證明犯罪事實存否
    所必要者，得為證據，刑事訴訟法第159條第1項、第159條
    之2分別定有明文。查被告丁○○及其辯護人爭執證人乙○○、
    周鈺芫、甲○○、戊○○、己○○等人於警詢中陳述之證據能力，
    該等證人經檢察官、被告及其辯護人聲請傳喚到院，並審酌
    卷內相關證據，查無該陳述有其他較可信之特別情況，即無
    傳聞例外規定之適用，是上開證人於警詢中之陳述自不具有
    證據能力。
貳、本判決下列所引用被告以外之人於審判外之陳述，檢察官、
    被告及其辯護人於本院準備程序均同意有證據能力（見本院
    卷第107頁），且本院審酌上開證據資料作成時之情況，尚
    無違法不當及證明力明顯過低之瑕疵，而認為以之作為證據
    應屬適當，依刑事訴訟法第159條之5第1項規定，均有證據
    能力。其餘認定本案犯罪事實之非供述證據，查無違反法定
    程序取得之情，依刑事訴訟法第158條之4規定反面解釋，亦
    具證據能力。
乙、實體部分：
壹、訊據被告就強盜部分，固坦承有持蝴蝶刀摀住告訴人丙○○之
    口鼻，並發生拉扯、肢體衝突等事實，惟矢口否認有何強盜
    犯行，並辯稱：伊只是想摸告訴人，不是要搶她東西，也沒
    有將告訴人壓制在地云云；就販賣毒品部分，固坦承有認識
    乙○○、周鈺芫、甲○○、戊○○、己○○等5人，且門號000000000
    0號之行動電話為其所使用，與上開5人確有如通訊監察譯文
    所載之對話內容等事實，惟矢口否認有何販賣毒品之犯行，
    並辯稱：就附表編號1至4乙○○部分，伊有與乙○○碰面，但兩
    人僅有講話或伊要向乙○○借錢，附表編號5至7周鈺芫部分，
    伊皆未跟周鈺芫見面，周鈺芫打給伊都是要跟伊借錢，附表
    編號8甲○○部分，兩人有碰面，是甲○○要帶伊一起去找藥頭
    ，但地點也不是在楓采時尚汽車旅館，附表編號9至11戊○○
    部分，附表編號9、10有碰面，但並未買賣毒品，附表編號1
    1沒有見到面，附表編號12己○○部分，兩人有在這個地點見
    面過，但不是在這個時間，己○○電話中說要找伊吃飯，見面
    卻要找伊拿毒品，但伊沒有給他毒品，反而向己○○借原本要
    買毒品的1,000元云云。經查：
一、被告上開坦承之事實，就販賣毒品部分，有如附表證據欄所
    示之證據附卷可稽；就強盜未遂部分，業據被告於警詢、偵
    訊、本院準備程序及審理時均坦承不諱（見員警分偵字第10
    90027763號卷[下稱警卷三]第14至18頁，偵字第10360號卷
    第55至58頁，本院卷第108頁），復經證人即告訴人於警詢
    、偵訊及本院審理時之指述綦詳（見警卷三第23至29頁，偵
    字第10360號卷第39至42頁，本院卷第255至270、327至328
    頁），並有指認犯罪嫌疑人紀錄表、現場照片、告訴人傷勢
    照片、監視器畫面截圖、蒐證照片、搜索扣押筆錄及扣押物
    品目錄表、員榮醫院診斷證明書、車輛詳細資料報表、彰化
    縣警察局員林分局刑案現場勘察報告、勘察採證同意書、彰
    化縣警察局現場證物清單等件在卷可佐（見警卷三第31至89
    、107頁，偵字第10360號卷第75至102頁），且有蝴蝶刀1把
    扣案可憑。足認被告前開任意性自白與事實相符，此部分之
    事實，堪以認定。
二、犯罪事實欄一部分（即販賣毒品部分）：
（一）附表編號1至4乙○○部分：
    1.證人乙○○於偵訊時證稱：伊於109年8月12日即附表編號1
      所示之時間與被告電話聯絡，係為購買海洛因，該次伊用
      1,000元向被告購買用夾鍊袋裝的第一級毒品海洛因1小包
      ，一手交錢一手交貨，通訊監察譯文中「回診」之醫院即
      為衛生福利部彰化醫院，通訊監察譯文中被告說「你站在
      正門口等我」，是要伊在醫院正門口等被告過來，被告要
      賣伊海洛因，當時伊在車上，被告坐上伊車子的副駕駛座
      跟伊交易，過程約1、2分鐘。伊於109年8月21日即附表編
      號2所示之時間與被告電話聯絡，係為購買海洛因，通訊
      監察譯文中被告說「埔心啦！昨天那！」係指當天約在彰
      化縣○○鄉○○路0段000號的全家超商永坡店外吸煙區交易，
      伊駕駛車牌號碼0000-00號自小客車過去，被告騎機車過
      去，該次伊用1,000元向被告購買用夾鍊袋裝的第一級毒
      品海洛因1小包，一手交錢一手交貨，當時旁邊沒有人。
      伊於109年8月22日即附表編號3所示之時間與被告電話聯
      絡，係為購買海洛因，通訊監察譯文中被告稱「不然你埔
      心等我啊」、「10分鐘就到」係指被告要與伊在前開全家
      超商永坡店碰面，這次交易地點在超商外吸煙區的旁邊，
      被告上伊的副駕駛座，伊給被告1,000元，被告給伊1小包
      海洛因，交易過程約2、3分鐘，交易完被告就下車了。伊
      於109年8月23日即附表編號4所示之時間與被告電話聯絡
      ，係為購買海洛因，通訊監察譯文中伊稱「我現在在醫院
      啊」，被告說「你過來全家這」，指當時伊在衛生福利部
      彰化醫院喝美沙冬，被告說的全家也是上開全家超商永坡
      店，這次也是被告上伊的副駕駛座，伊給被告1,000元，
      被告給伊1小包海洛因，交易過程約2、3分鐘，交易完被
      告就下車了等語（見他字第2101號卷第369至372頁）。
    2.經查，證人乙○○上開所述，除與通訊監察譯文之對話內容
      脈絡相符，亦與其所駕駛車牌號碼0000-00號自小客車及
      被告騎乘車牌號碼000-000號普通重型機車之車行軌跡相
      符（見員警分偵字第1090033839號卷[下稱警卷一]第173
      至178頁）。再由其等於該通話中不用問候，不必說明何
      事，即能相約見面之情而觀，其等若非就被告身上有海洛
      因可供交易乙事，存有相當默契，被告豈有多次於電話中
      均未曾聞問證人乙○○係為何事即逕予前往見面之理，此亦
      與證人乙○○證稱因為其與被告平時不會聯絡，打電話給被
      告就是為購買毒品一情相符，顯見證人乙○○於偵訊中之證
      述堪信為真實。
    3.證人乙○○雖於本院審理時翻異前詞證稱：伊不會用行動電
      話跟被告聯絡，也從未因毒品的事情與被告聯絡過，編號
      1至4之四通對話，均係伊有事情找被告，現在不太記得是
      什麼事，109年8月21、23日即附表編號2、4的對話，係因
      為伊那時剛好沒工作，問問看被告那邊有無需要人，想去
      被告那裡做。伊做第一份警詢筆錄時都是說沒有向被告購
      買毒品，結果到員林分局的時候，一大堆警察圍著伊逼伊
      指認被告，警察說如果伊跟被告講的不一樣，到法院會很
      麻煩，所以伊才指認被告，第一份筆錄警方不可能送過來
      云云（見本院卷第450至458頁）。惟查，被告所辯其與證
      人乙○○於上開時地聯絡、見面，兩人係單純聊天，且多為
      證人乙○○欲向被告借款，此與證人乙○○於本院審理時所述
      找被告係欲問被告有無工作可做兩不相侔，且無論係借款
      或詢問有無工作，僅需電話中詢問即可，何須大費周章約
      定見面處所詢問，顯與常情不符；再者，證人乙○○復於本
      院審理時陳稱：警察未告知伊被告所述內容，其警詢所述
      之買毒金額、份量等都是自己想的等語（見本院卷第450
      至458頁），然警察既未告知證人乙○○被告之陳述為何，
      證人乙○○又如何配合警方做出「與被告一致之陳述」，此
      亦顯有違常理。末查，證人乙○○於本院審理時自承：於偵
      訊時，已無警詢時之警察在旁邊等語（見本院卷第459頁
      ），而證人乙○○不僅於偵訊時仍為與警詢時一致之陳述，
      更於檢察官詢問警詢時並未詢問之細節如：「你在彰化醫
      院門口交易不會太顯眼嗎？」、「譯文中海馬（按即被告
      ）說『埔心啦！昨天那！』你跟海馬約在那邊見面？」、「
      你在吸煙區那邊交易不會被人看到嗎？」時，均仔細做出
      合乎邏輯之回答，亦於檢察官詢問「以上所述是否都是實
      話」時答稱：「是」。綜上各情，顯見證人乙○○於本院審
      理時翻異前詞，全盤否認有向被告購買毒品等情，顯係維
      護被告之詞，並非可採。
    4.從而，證人乙○○於偵訊時證述有於附表編號1至4之時地向
      被告購買第一級毒品海洛因，此與通訊監察譯文內容及車
      行軌跡相符，可資採信。被告所辯不僅與證人乙○○翻供後
      之陳述不符，亦與常理不合，顯非可採。是被告此部分犯
      行，應可認定。
（二）附表編號5至7周鈺芫部分：
    1.證人周鈺芫於偵訊及本院審理時均一致證稱：伊與被告係
      在衛生福利部彰化醫院醫院喝美沙冬時認識，與被告並無
      仇怨糾紛，伊從來沒有跟被告借過錢，打電話給被告就是
      要買海洛因，伊去喝美沙冬時，被告曾告訴伊他有海洛因
      可以買，並且有留手機號碼給伊。109年8月19日上午即附
      表編號5之時間伊用公共電話打給被告，是為向被告買第
      一級毒品海洛因，譯文中「B（周鈺芫）：一樣是在醫院
      外面喔！A（被告）：沒啦！B：要不然哪裡，哪裡，喂？
      A：喂！宿舍這（諧音）B：在哪裡啦！要去哪裡找你啦！
      A：員林啦！」是因伊原本以為被告在醫院，但被告沒有
      在那裡，被告說他人在員林，後來在員林火車站附近的麥
      當勞碰面，當時被告騎機車到買當勞外面，伊是開車過去
      ，被告先看到伊拿2,000元現金出來交給他，再拿海洛因
      丟在伊車內副駕駛座椅子上，被告沒有看到伊拿錢出來，
      是不會把海洛因拿出來的。109年8月24日即附表編號6之
      時間也是用公共電話打給被告買海洛因，海馬是被告的外
      號，第一句話「馬馬要過去找你在哪？」是問他在哪裡，
      這次約在夏綠地汽車旅館外面，一樣被告騎車，伊開車去
      ，伊拿2,000元給被告，被告從車窗拿海洛因給伊；109年
      8月25日即附表編號7之時間也是打電話給被告買海洛因，
      這是最後一次向被告買海洛因，因為當天伊要入監執行了
      ，最後伊與被告約在員林火車站附近的麥當勞，這次買1,
      000元，被告都是先看到錢，手才伸進褲腰內拿出海洛因
      的。伊在務農所以都很早起，且剛好藥癮犯了，所以打電
      話時間都很早等語（見他字第2101號卷第237至240頁，本
      院卷第309至325頁）。
    2.被告與證人周鈺芫之通話中雖均無「毒品」之相關代號及
      暗語，然此與目前毒品交易實務上，雙方常為逃避檢警追
      緝，基於默契，免去代號、暗語，僅於電話中相約見面，
      不敘及交易細節，而於碰面時進行交易，在電話中未明白
      陳述交易詳情之情形相符。由其等於該通話中不用問候，
      不必說明何事，即能相約見面之情而觀，其等若非就被告
      身上有海洛因可供交易乙事，存有相當默契，被告豈有多
      次於電話中均未曾聞問證人周鈺芫係為何事即逕予前往見
      面之理！而上開電話係由證人周鈺芫撥打給被告，目的是
      要向被告拿海洛因，已如上述，則證人周鈺芫斯時需毒孔
      急，若非知悉被告身上有海洛因可交易，又豈有與之相約
      及前往與被告見面之必要！是被告上開所辯，均非可採。
    3.被告雖於本院審理時辯稱：伊並無於附表編號5至7之時地
      與周鈺芫見面云云，然被告於偵訊時供承：伊於109年8月
      19日有與周鈺芫在員林火車站的麥當勞見面，同年月25日
      也有跟周鈺芫見面，周鈺芫都是要向伊借錢，不見面會一
      直打電話，伊才跟他見面，但見到面時也不會借錢給他等
      語（見偵字第12155號卷第44至45頁），不僅與審理時辯
      稱無見面相異，其所稱19日與周鈺芫見面之地點，亦與周
      鈺芫之證述相符，且其稱為避免周鈺芫一再打電話向其借
      錢，故只好見面拒絕一情，實與常情有違，蓋若不欲與來
      電者見面或被騷擾，僅需拒接或封鎖該人即可，何須大費
      周章見面再拒絕借錢。再觀諸被告與證人周鈺芫於附表編
      號5至7所示通話之通訊監察譯文，均為證人周鈺芫打電話
      給被告，詢問被告在何處，被告亦直接與證人周鈺芫約定
      見面地點，當中毫無提及借錢之事，或被告不願借錢給證
      人周鈺芫抑或不願與證人周鈺芫見面等情，其後亦無證人
      周鈺芫再打給被告詢問為何未出現於約定地點之通話，被
      告於審理時翻異前詞，並稱於上開時地均未與證人周鈺芫
      見面云云，實非可採。
    4.辯護人雖以：附表編號5及附表編號10之時間密接，被告
      斷無可能於如此密接之時間出現兩地販賣毒品等語，為被
      告辯護（見本院卷第113頁）。然查，附表編號5之聯絡交
      易時間係109年8月19日6時9分及10分許，交易地點為彰化
      縣○○市○○路0段00號麥當勞外；附表編號10之聯絡交易時
      間為同日6時25分許，交易地點則為彰化縣○○市○○路000號
      員林游泳池對面，兩者之聯絡交易時間相隔約15分鐘，而
      兩地之距離僅約1公里，以被告之交通工具為機車觀之，
      車程時間僅約5分鐘。復觀附表編號5被告與證人周鈺芫之
      如附表編號5證據欄所示通訊監察譯文內容及證人周鈺芫
      偵訊時之證述可知，證人周鈺芫與被告聯絡時，被告已在
      員林市，且證人周鈺芫於通話後直接前往與被告見面，見
      面時間約為電話聯絡之15分鐘後（見他字第2101號卷第23
      8至239頁），則被告與證人周鈺芫交易結束後，接到證人
      戊○○之電話，再前往距離約5分鐘車程之員林游泳池與證
      人戊○○交易，並無何困難之處，辯護人所辯，顯有誤會。
    5.綜上，被告所辯既前後有所不一致，且內容與客觀通訊監
      察譯文所顯示之情狀不合，更有諸多不合理而無法採信，
      反觀證人周鈺芫之證述原則上相當一致，且與通訊監察譯
      文之內容狀況及監視錄影畫面相符。是本院認證人周鈺芫
      上揭證述之內容，應與事實相符而可採信。從而，被告此
      部分犯行，應可認定。
（三）附表編號8甲○○部分：
    1.證人甲○○於偵訊及本院審理時均一致證稱：伊與被告平常
      沒有在聯絡，打給被告就是為了要買海洛因，109年8月21
      日即附表編號8所示之時間，伊打給被告係為購買海洛因
      ，伊與被告均係騎機車過去見面地點，一開始說約在員林
      游泳池，但後來伊有GOOGLE到富安旅社，就沒有過去員林
      游泳池，到富安旅社時，被告再騎車帶伊到楓采汽車旅館
      外交易，伊拿1,000元（按其於審理中雖先稱：拿2,000元
      給被告，惟後稱：1,000元還是2,000元真的忘記了，伊比
      較常跟被告拿1,000元的量等語，詳如後述）給被告，被
      告拿1包海洛因給伊，一手交錢一手交貨。通訊監察譯文
      中伊說的「你交代的那個我處理好了」係指被告賣毒品給
      別人亂稀釋，品質很差，伊幫忙居中調解等語（見他字第
      2101號卷第300至301頁，本院卷第461至469頁）。
    2.經查，證人甲○○上開所述，除與通訊監察譯文之對話內容
      脈絡相符，亦與被告騎乘車牌號碼000-000號普通重型機
      車之車行軌跡相符（見他字第2101號卷第269頁）。再由
      其等於該通話中不用問候，不必說明何事，即能相約見面
      之情而觀，其等若非就被告身上有海洛因可供交易乙事，
      存有相當默契，被告豈有於電話中均未曾聞問證人甲○○係
      為何事即逕予前往見面之理，此亦與證人甲○○證稱因為其
      與被告平時不會聯絡，打電話給被告就是為購買毒品一情
      相符，顯見證人甲○○於偵訊及本院審理時一致之證述堪信
      為真實。又被告及證人甲○○均供承：兩人間並無仇怨糾紛
      等語（見本院卷第462頁，見警卷一第18頁），是證人甲○○自無誣陷被告之理。
    3.就購買金額部分，雖證人甲○○於偵訊時證稱：伊向被告購
      買1,000元之海洛因等語，而於審理中證稱：伊向被告購
      買2,000元之海洛因等語，已如上述。惟其於本院審理時
      再次向其確認金額時稱：1,000元還是2,000元真的忘記了
      ，伊在地檢署作筆錄時意識是清楚的，伊比較常跟被告拿
      1,000元的量等語（見本院卷第465至469頁），查證人甲○○於偵訊時離購毒時點較近，記憶應較清晰，本院審理時
      既已時隔半年，其忘記究係購買1,000元或2,000元之海洛
      因亦與常情無違，輔以罪疑有利被告之原則，應認定證人
      甲○○本次係向被告購買1,000元之海洛因，附此敘明。
    4.從而，被告此部分之犯行，亦堪認定。
（四）附表編號9至11戊○○部分：
    1.證人戊○○於偵訊及本院審理時均一致證稱：109年8月16日
      即附表編號9之時間打電話給被告，係要買甲基安非他命
      ，伊和被告聯絡就是要向被告買毒品，譯文中「快點，沒
      錢了」指伊打公共電話，快沒錢了，交易地點在溪湖臺糖
      糖廠旁的全家超商，被告和伊都是騎機車過去，伊向被告
      買2,000元之甲基安非他命，一手交錢一手交貨；109年8
      月19日即附表編號10所示時間之通話也是要和被告買毒品
      ，被告叫伊去員林游泳池等他，這次兩人也都是騎機車去
      ，本次也是買2,000元甲基安非他命1包；109年8月21日即
      附表編號11所示時間之通話也是要跟被告買甲基安非他命
      ，譯文中「一樣啦齁，你馬上下來，我馬上到」是約在同
      一個地方即員林火車站附近的停車場，停腳踏車那邊，之
      前曾經約在那裡但沒有交易，本次也是2,000元購買甲基
      安非他命1包，兩人都是騎機車過去，一手交錢一手交貨
      ，伊與被告沒有金錢糾紛或仇怨，伊在警局時沒有講係因
      當時不想害被告等語（見他字第2101號卷第491至492頁，
      本院卷第270至278頁）。
    2.被告於警詢時供稱：109年8月16日即附表編號9之通訊監
      察譯文對話，可能係戊○○要找伊聊天；109年8月19日即附
      表編號10這次，戊○○問伊身上有無海洛因，伊叫戊○○去衛
      生福利部彰化醫院等伊，因為伊剛好要去喝美沙冬，最後
      也是沒有給他海洛因；109年8月21日即附表編號11這次，
      應該是聊天不然就是相約一起出去吃東西，「一樣」是指
      伊與戊○○常在火車站附近碰面，所以要約碰面一起出去吃
      東西等語（見警卷一第25至27頁）。然於偵訊時改稱：戊○○打電話給伊是約見面純聊天，伊與戊○○曾約在員林游泳
      池附近聊天，內容是戊○○說他人不舒服藥癮犯了，問伊有
      沒有人介紹可以賣海洛因給他。109年8月19日即附表編號
      10這次，應該是和戊○○聊借錢的事，伊當天沒有借錢給戊○○，但伊要去喝美沙冬，就順便叫戊○○在那邊等（後於檢
      察官質問：你喝美沙冬可以直接去醫院，為何要叫戊○○在
      員林游泳池等你？時改稱：伊不知道他要做什麼。）伊都
      靠家裡的，身上都沒有錢等語（見偵字第12155號卷第46
      至47頁）。再於本院準備程序時改稱：附表編號9伊與戊○○只是在該地點聊天，附表編號10戊○○本來要帶伊去工作
      ，但伊要去喝美沙冬，附表編號11那次沒碰面等語（見本
      院卷第102頁）。可知被告辯解先後反覆不一，真實性已
      有可疑，且依被告所述，被告與證人戊○○3次見面之目的
      均不同，然通話中卻均僅有提及約見面地點一情，而無任
      何關於見面目的之內容，且若要聊天，何須大費周章約見
      面而不直接在電話中為之？其與證人戊○○之通話中，亦從
      未提及借錢之事，且被告既未打算借錢給戊○○，又何須與
      其碰面再予拒絕，上開種種皆不合常理，被告所辯，洵非
      可採。而被告於審理時辯稱從未在員林火車站與證人戊○○
      碰面，亦與其於警詢時所述不符，自非可採，併予敘明。
    3.綜上，被告所辯既前後有所不一致，且內容與客觀通訊監
      察譯文所顯示之情狀不合，更有諸多不合理而無法採信，
      反觀證人戊○○之證述原則上相當一致，且與通訊監察譯文
      之內容狀況及監視錄影畫面相符，應較可採信。佐以由其
      等於該通話中不用問候，不必說明何事，即能相約見面之
      情而觀，顯見其等就被告身上有甲基安非他命可供交易乙
      事，存有相當默契，且證人戊○○亦證稱其打電話給被告即
      係為購買甲基安非他命，已如上述，是本院認證人戊○○上
      揭證述之內容，應與事實相符而可採信。從而，被告此部
      分犯行，應可認定。
（五）附表編號12己○○部分：
    1.證人己○○於偵訊時證稱：109年8月17日伊與被告之通訊監
      察譯文內容，表面上是跟被告說要吃飯，其實是要購買甲
      基安非他命，伊的職業是大卡車隨車助手，工作時間是下
      午2點到半夜，凌晨4點多打給被告是伊從上班地點埔心鄉
      下班趕回員林跟被告見面，譯文中被告說「你到麥當勞打
      給我」是指員林火車站附近那間麥當勞，在福寧宮對面，
      後來伊有與被告碰面，以1,000元向被告購買甲基安非他
      命，一手交錢一手交貨，伊開車去，被告騎機車去的，伊
      超過1年沒有施用海洛因了，伊總共跟被告買過3次甲基安
      非他命等語（見他字第2101號卷第176至178頁）。復於本
      院審理時證稱：伊於109年時有在施用毒品，有跟被告聯
      絡3次，要跟被告買第二級毒品甲基安非他命。109年8月1
      7日早上如通訊監察譯文所示的4通電話是伊跟被告的通話
      ，第一通譯文中伊說「那我10分鐘就到了，我帶1,000塊
      要吃飯」指的是要跟被告買甲基安非他命，伊這樣跟被告
      講，被告就知道了，伊與被告在最後一通電話後差不多5
      分鐘後，在員林福寧宮附近的麥當勞見面，被告騎車去，
      伊開車過去，伊是開聯結車的，是半夜下班，打電話給被
      告時是伊剛好下班回來，交易時被告有上伊的車，伊給被
      告1,000元，被告拿甲基安非他命給伊。伊5、6年前有吸
      食海洛因，109年時沒有吸食、購買過等語（見本院卷第2
      83至288頁）。
    2.證人己○○雖於經辯護人質疑何以於109年11月2日之警詢筆
      錄稱其係向被告購買「第一級毒品海洛因」時，仍答稱：
      伊曾向被告買過一次海洛因，但那個不是東西，都是有摻
      雜過的，伊最後用到的是第二級毒品而已，因為第一級毒
      品伊吃不起等語（見本院卷第288頁），惟於檢察官覆主
      詰問時卻改稱：伊於109年8月17日係向被告購買第一級毒
      品海洛因，但那都是有摻過的，伊在檢察官問話時，被撞
      到人很痛，急著走，那時肋骨已經斷掉了，伊沒有跟被告
      買過甲基安非他命，都是第一級毒品海洛因云云（見本院
      卷第289至294頁）。其對於向被告購買之毒品種類前後有
      所歧異，惟對於其於如通訊監察譯文所示之4通電話結束
      後，確有與被告見面並購買1,000元之毒品、通訊監察譯
      文中證人己○○所稱「我帶1,000塊要吃飯」即表示欲向被
      告購買毒品，及交易地點在員林福寧宮附近之麥當勞、被
      告係騎車前往、證人己○○係下班後開車前往等情，均前後
      證述始終一致，且與通訊監察譯文內容之脈絡相符，並有
      兩人之車行軌跡可佐（見他字第2101號卷第145至146頁）
      ，是被告確有販賣毒品予證人己○○一情，堪可認定。
    3.就被告所販賣之毒品種類部分，觀證人己○○於偵訊時係向
      檢察官告知：「有施用（甲基）安非他命，但是我之前肋
      骨斷3根，醫師也有開其他止痛藥給我服用」，是其並無
      如審理時所述，係偵訊當天被撞斷肋骨，疼痛急著走之情
      形，合先敘明。又其於偵訊及本院審理時均證稱：伊超過
      1年沒施用海洛因了等語，已如上述。且證人己○○於109年
      11月2日採尿之驗尿結果，安非他命類呈陽性、海洛因、
      鴉片代謝物呈陰性反應一情，有委託檢驗尿液代號與真實
      姓名對照證單、立人醫事檢驗所濫用藥物尿液檢驗報告、
      尿液採樣同意書等件附卷可稽（見本院卷第237至241頁）
      ，是證人己○○於偵訊及本院審理時原證稱近年僅施用甲基
      安非他命、係向被告購買甲基安非他命等情，應可採信。
      從而，被告有於如附表編號12所示之時地，販賣證人己○○
      1,000元之第二級毒品甲基安非他命一情，應堪認定。
（六）海洛因、甲基安非他命分別係毒品危害防制條例第2條第2
      項第1款、第2款所定之第一、二級毒品，物稀價昂，其持
      有販賣者，政府查緝甚嚴，苟非有利可圖，當不願甘冒法
      律制裁之風險，而予販賣；又販賣毒品乃違法行為，非可
      公然為之，亦無公定價格，容易分裝並增減份量，而每次
      買賣之價量，輒因買賣雙方關係之深淺、資力、需求量及
      對行情之認知、來源是否充裕、查緝是否嚴緊、購買者被
      查獲時供出購買對象之風險評估等因素，而異其標準，非
      可一概而論，而販賣毒品之利得，除被告坦承犯行或價量
      俱臻明確外，委難察得實情，販賣之人從價差或量差中牟
      利之方式雖異，其意圖營利之販賣行為則同一。是舉凡有
      償交易，除足以反證其確係另基於某種非圖利本意之關係
      外，通常尚難因無法查悉其精確之販入價格，作為是否高
      價賣出之比較，諉以無營利之意思而阻卻販賣犯行之追訴
      。本案販賣毒品海洛因、甲基安非他命之犯行係屬重罪，
      而被告就販賣海洛因、甲基安非他命之部分，與本案購買
      毒品之證人等既非至親，亦無特殊情誼，如於買賣之過程
      無從中賺取差價或投機貪圖小利，被告自無必要甘冒觸犯
      刑罰之高度風險而無償幫助他人取得毒品，本案被告就其
      販賣毒品部分，均屬有償行為，而可從歷次交易獲有利潤
      ，則其主觀上應具有意圖營利之目的，客觀上亦有獲利，
      堪可認定。
三、犯罪事實欄二部分（即強盜部分）：
（一）被告於本院訊問時，先供承：強盜未遂部分，伊一開始有
      搶她的意思，有這個動作，後來伊想說這個罪很重，就沒
      有拿告訴人的東西等語（見本院卷第50頁）；於本院準備
      程序時，亦供稱：伊那時候是想要搶但沒有搶到等語（見
      本院卷第100頁），合先敘明。
（二）證人即告訴人於警詢時指述：案發當時伊將機車停在彰化
      縣○○市○○路0段000號巷口即天化宮對面，伊坐在機車上講
      電話，突然遭被告拍伊肩膀，然後從背後用左手摀住伊的
      口鼻，且右手持蝴蝶刀架在伊的脖子上，有刮到伊的脖子
      ，並示意伊安靜跟他至巷子裡，伊就開始掙扎並與被告發
      生扭打，然後他將伊摔倒在地後並繼續與伊扭打，之後趁
      伊不注意的時候搶走伊掉在地上的包包，伊發現被告搶走
      包包的時候，立刻起身拿安全帽打他並將伊的包包搶回來
      ，他就趁機騎乘機車離去等語（見警卷三第23至28頁）。
      又於偵訊時證稱：伊當天騎到天化宮對面的一個小巷子停
      在巷口，打電話給朋友，當時伊坐在機車上跟朋友講電話
      ，這時就有個陌生男子點伊左肩膀，伊看到該名男子戴著
      口罩，原本以為是認識的，伊發現不是認識的就轉頭過去
      ，他就用手摀著伊的口鼻，並且他發現伊在講電話就把伊
      的電話掛斷，並叫伊安靜，伊就跟他說「好好好！我安靜
      」，然後他就叫伊進去巷子裡面，伊以為他是叫伊去巷子
      裡跟他做一些奇奇怪怪的事情，就開始掙扎，他就把伊壓
      在旁邊的一個牆壁，當時伊戴有罩式的安全帽，伊把罩子
      打開，發現他拿根亮亮的東西在伊眼前，伊一開始還沒看
      清楚是刀子，就繼續掙扎並且跟他發生扭打，他把伊壓在
      牆上摀住伊的口鼻，兩人就摔倒，他持續壓住伊並壓住伊
      的口鼻，後來伊趁勢要逃走，他把伊摔到地上，伊的咖啡
      色肩背式皮包就掉落在地上，伊趁隙從地上爬起來從巷子
      跑到大馬路，接著歹徒就拿伊掉在地上的包包，伊的皮夾
      在包包裡，以為錢包跟證件被他拿走，伊本來叫他把整個
      包包還伊他不要，接著伊就拿安全帽打他的頭，他還是一
      樣不還伊，伊就跟他在那邊拉扯伊的包包，搶完之後伊的
      包包跟他自己的黑色側背包都掉在地上，他就騎車要走，
      然後他就騎車到伊摔倒的地方並且用手比伊錢包的方向，
      伊轉頭看一下，發現伊皮夾掉在地上，之後他就騎走了。
      歹徒拿出蝴蝶刀時，只有叫伊跟他到巷子裡，沒有說什麼
      話或要求伊做什麼事，也沒有觸摸伊的胸部或身體其他隱
      私部位，或是要扯開伊的衣服等語（見偵字第10360號卷
      第39至42頁）。復於本院審理時證稱：當天伊人跟機車停
      在天化宮對面巷口，背對著馬路戴藍芽耳機講電話，被告
      突然從伊背後點伊的左肩，伊就轉過去，原本以為是認識
      的人，結果不是，被告就摀住伊的口鼻，愈摀愈緊，伊跟
      他說伊喘不過來，他開始放鬆一點點，伊趁他放鬆的時候
      開始掙扎，之後他把伊壓在背對的牆壁上，那時候伊就從
      摩托車上摔下來，被告叫伊跟他去巷子裡面，還叫伊小聲
      一點，伊聽到這一句就開始掙扎，掙扎到後面跟他有扭打
      ，扭打之後被告把伊抓起來摔到地上，監視器畫面中，看
      到伊與被告兩個人在地上拉扯那麼久，就是因為被告執著
      要搶伊的包包，被告把伊壓在地上，一直要拿伊的包包，
      後來伊起身要掙脫，被告又將伊拉扯住，伊才會往前摔出
      去，那時候伊的包包才掉在地上。伊趁那時候跑出去外面
      開始叫，因為半夜沒有人，伊已經使勁地在那邊叫，叫到
      沙啞還在那邊叫，後來伊看到被告跑走，以為被告拿走伊
      的包包，就把安全帽脫下來，為了伊的證件跟錢去搶伊的
      包包，這時被告已經在他的機車上準備要發動騎走，整個
      過程中，被告並無觸摸到伊的胸部或其他身體隱私部位，
      也沒有扯開伊的衣服等語（見本院卷第255至270、327至3
      28頁）。
（三）綜觀上開證人即告訴人之證述，可知被告於案發當天係自
      坐在機車上之告訴人身後接近並持蝴蝶刀摀住告訴人之口
      鼻，其後因告訴人掙扎，兩人發生激烈肢體衝突，並於兩
      人雙雙摔倒在地後，仍持續扭打拉扯，告訴人趁隙掙脫，
      卻遭被告抓住摔在地上，此時告訴人之包包掉落在地，告
      訴人復又趁隙逃跑，被告見告訴人大聲呼救，即朝自己之
      機車方向逃跑。上開事實亦據被告坦承不諱，已如上述，
      此部分事實堪以認定。
（四）被告雖以前詞置辯，然證人即告訴人就案發過程之時序前
      後所述雖稍有出入，惟始終一致指述被告有搶告訴人之包
      包。復經本院當庭勘驗案發現場之監視器，勘驗結果如下
      ，有勘驗筆錄1份在卷可按（見本院卷第295至297頁）：

1.檔名：員林市○○路0段000巷0號住宅監視器（大門   左）監視器時間0-00-0000星期一 02：53：08告訴人出現於巷口位置，即畫面中央上方，         並往前騎進巷口一小段路後熄火停在路旁，背         對山腳路，面對監視器方向，坐在機車上，車         頭因反光微亮。 02：56：59被告從畫面左上方衝進巷內，衝至告訴人左         身後(此時告訴人車身晃一下)。 02：57：08突然有燈光閃爍，此時車身開始搖晃數下。 02：57：09機車上方燈光閃爍斷斷續續，告訴人持續坐         在車上，而被告仍在告訴人左後方。 02：57：24二人從車上拉扯並離開機車，畫面中二人移         動至大約畫面上方左側草叢中（因昏暗及畫面         解析度低，無法確切辨別二人相對位置）。 02：57：35兩人所在位置出現燈光閃爍。 02：57：36燈光消失，兩人消失在巷口轉角處，即畫面         上方中央。 02：57：46巷口轉角出現燈光閃爍。 02：58：02有人倒地（畫面解析度低，無法辨識誰倒地         ）。 02：58：22有人站起後（畫面解析度低，無法辨識誰倒         地），二人持續拉扯。 02：58：30有人往畫面上方右側跑，有人影拾起一個閃         爍物品，左側之人作彎腰撿取物品之動作之後         ，往左方移動，右側之人往左追逃走之人。 02：58：36二人消失於畫面中。 03；00：02~03：07：34有人回至機車停放處查看四周         （出現時帶有亮點），逗留數分鐘，有撿拾東          西的動作，騎車離開現場。  2.檔名：員林市○○路0段000巷0號住宅監視器【內容   同檔名1，略】  3.檔名：員林市○○路0段000號天化宮監視器【   00000000_02h30m_ch11_00000000X15】監視器時間   2020/09/14 02：50：41告訴人騎機車從畫面右側，騎至巷口後停止          前行。 02：51：55告訴人起步轉進巷口內，消失於畫面中，告          訴人行進之山腳路，偶而有車輛會經過。 02：52：45畫面中被告身穿淺色短袖上衣，胸口前斜背          一個小包包，於對向騎車經過巷口後，迴轉          停於山腳路路邊，下車步行走進巷口，被告          走進巷口位置時，故意放慢腳步，疑似怕驚          動到前方告訴人，消失於畫面中。 02：56：53畫面中央上方，出現被告與告訴人二人均倒          地，倒地後二人持續拉扯。 02：57：12告訴人先起身欲掙脫，被告拉著告訴人順勢          而起，並從告訴人身後環抱住告訴人，不讓          告訴人掙脫，告訴人往前掙脫中。被告有將          告訴人往機車方向的位置甩。 02：57：21告訴人掙脫後，往畫面左側跑去，奔跑過程          中，重心不穩撲倒於路面。 02：57：24被告此時彎腰先疑似揀取安全帽，繼而有兩          次從地上拾取東西的動作，再將黑色物品抱          於胸前，跑向路邊機車停放處，告訴人起身          手持安全帽在後追趕，二人於路旁持續有肢          體衝突，但監視器畫面受到阻擋，無法拍到          。 02：58：15被告駕車騎走，告訴人追於車後，告訴人手          上除了手機並無其他物品。 02：58：22被告騎經路口時與告訴人互指對話。 02：58：25被告騎機車往畫面左側山腳路方向離開，消          失於畫面中。 


      觀上開監視器畫面可知，告訴人騎車至天化宮對面巷口後
      ，即停車並坐在機車上、背對馬路講電話，被告見告訴人
      隻身在巷口，即從背後接近告訴人，兩人後因告訴人掙扎
      而倒地，並持續拉扯，告訴人一度起身欲掙脫，然被告從
      告訴人身後環抱住告訴人，不讓告訴人掙脫，並將告訴人
      往機車方向的位置甩，告訴人再次起身逃跑，並因重心不
      穩撲倒於路面，被告此時彎腰撿拾地上之物品，再將黑色
      物品抱於胸前，跑向路邊機車停放處，告訴人起身手持安
      全帽在後追趕，被告駕車騎走，告訴人追於車後，最後被
      告騎經路口時與告訴人互指對話後離開，上開情形與證人
      即告訴人之證述均大致相符。
（五）自上開監視器畫面影像中，雖似未見得告訴人所指稱以安
      全帽追打被告後，搶回告訴人自己之包包一情，證人即告
      訴人於本院審理時，亦一度陳稱：那時伊以為被告要把伊
      的包包搶走，就拿安全帽追打被告，被告說伊的錢包都沒
      有在他身上，伊回到機車旁才發現伊的包包在那邊等語（
      見本院卷第256至257頁）。然經告訴人當庭反覆確認監視
      器畫面影像後，再次證稱：監視器畫面中，被告有將伊摔
      到地上，伊的包包是側背的，那時候因為被告一直要搶伊
      的包包，伊顧著伊的包包，兩人才會在地上拉扯這麼久，
      後來伊起身要掙脫，被告又將伊拉住，伊才會往前摔出去
      ，那時伊的包包才掉在地上，警詢及偵訊時稱拿安全帽追
      打被告，是後面看到被告撿拾東西，以為包包有被被告拿
      走，當時因為已經經過一段時間，沒有講得很清楚等語（
      見本院卷第326至328頁）。查告訴人為年輕女子，突遇被
      告犯行，當下驚慌失措可見一斑，其於警詢、偵訊時就案
      發時之細節時序有所出入，亦屬正常，而告訴人於本院審
      理時反覆觀看監視器畫面後回想，而得肯定當時之經過，
      其證詞應可採信。又被告於凌晨2時許自四下無人之告訴
      人身後靠近，並持蝴蝶刀摀住告訴人之口鼻，兩人並倒地
      拉扯多時，端無可能僅係為單純妨礙告訴人之自由，而定
      有其目的，當時告訴人既係背對馬路坐在機車上講電話，
      於被告點其肩膀前均未發現被告，則被告若僅係想摸告訴
      人，於是時自得輕易為之，或於自告訴人身後摀住其口鼻
      時亦得為之，然卻均未有此行為，此亦為被告於偵訊時所
      自承（見偵字第103360號卷第57頁）。再查，告訴人亦從
      未指述被告有拉扯其衣服或觸碰其胸部或隱私部位之情形
      ，及觀前述被告於本院訊問及準備程序時均曾自承有強盜
      之犯意等情，足見被告所辯，洵非可採。
（六）其餘被告所辯並未壓制告訴人在地、其當時只想要走云云
      ，均與監視器畫面不符，而非可採。被告另辯稱最後有讓
      告訴人搜身云云，亦無解於其強盜未遂罪之成立，均附此
      敘明。
（七）綜上，告訴人指證歷歷，其指證內容與監視器畫面相符，
      被告亦數次自承本來係基於強盜之犯意而為本件犯行，其
      所辯係基於猥褻犯意又有違常理，是此部分亦事證明確，
      被告之犯行應堪認定，應予依法論科。
貳、論罪科刑：
（一）刑法第321條第1項第3款之攜帶兇器竊盜罪，係以行為人
      攜帶兇器竊盜為其加重條件，此所謂兇器，其種類並無限
      制，凡客觀上足對人之生命、身體、安全構成威脅，具有
      危險性之兇器均屬之，且祇須行竊時攜帶此種具有危險性
      之兇器為已足，並不以攜帶之初有行兇之意圖為必要。本
      件被告犯罪時所持用之蝴蝶刀一支，刀刃為金屬材質製成
      ，刀刃部分長9.5公分，握柄部分長12公分，刀刃一邊為
      鋸齒狀，另一邊刀刃部分有倒勾，前端磨尖，明顯具有殺
      傷力，有本院勘驗筆錄1份在卷可佐（見本院卷第484頁）
      ，客觀上自可供作兇器使用。是核被告就犯罪事實欄一（
      一）所為，係犯毒品危害防制條例第4條第1項之販賣第一
      級毒品罪，共8罪；就犯罪事實欄一（二）所為，係犯同
      條例第4條第2項之販賣第二級毒品罪，共4罪；就犯罪事
      實欄二所為，係犯刑法第330條第2項、第1項之攜帶兇器
      強盜未遂罪。
（二）被告就上開各次因販賣第一、二級毒品，而持有第一、二
      級毒品之低度行為，均分別為該販賣之高度行為所吸收，
      不另論罪。上開各次販賣毒品及攜帶凶器強盜未遂之犯行
      ，均犯意各別，行為互殊，應予分論併罰。
（三）刑之加重減輕：
    1.被告前因搶奪及施用毒品等案件，分別經本院判處有期徒
      刑1年、7月、7月確定，嗣經本院以107年度聲字第513號
      裁定定應執行有期徒刑1年10月，甫於108年11月21日縮短
      刑期執行完畢等情，有臺灣高等法院被告前案紀錄表附卷
      足憑，其受有期徒刑之執行完畢後，5年以內故意再犯本
      件有期徒刑以上之罪，為累犯。被告前有施用毒品之前案
      紀錄，深知毒品嚴重戕害人體健康，竟為本案販賣毒品犯
      行，且前已因搶奪遭判處罪刑，竟又犯下本件強盜犯行，
      顯對前案所受刑之執行欠缺警惕，堪認其前案徒刑之執行
      難收成效，爰依司法院釋字第775號解釋意旨，除販賣第
      一級毒品罪之法定本刑死刑或無期徒刑，及販賣第二級毒
      品罪之法定本刑為無期徒刑部分依法不得加重外，其餘依
      刑法第47條第1項規定，均加重其刑。
    2.未遂犯之處罰，以有特別規定者為限，並得按既遂犯之刑
      減輕之，刑法第25條第2項定有明文。查被告就犯罪事實
      欄二之部分，已著手於強盜之犯行，惟因告訴人激烈反抗
      、掙脫呼救而未遂，爰依刑法第25條第2項之規定，按既
      遂犯之刑度減輕其刑，並依法先加後減之。
    3.犯毒品危害防制條例第4條至第8條、第10條或第11條之罪
      ，供出毒品來源，因而查獲其他正犯或共犯者，減輕或免
      除其刑，為同條例第17條第1項所明定。而所謂「供出毒
      品來源，因而查獲者」，係指具體提供毒品來源之資訊，
      使有偵查（或調查）犯罪職權之公務員知悉而對之發動偵
      查（或調查），並因而破獲者而言（最高法院99年度台上
      字第4392號判決參照）。經查，本件並未因被告之供述而
      查獲上手，有彰化縣警察局員林分局109年11月19日員警
      分偵字第1090033987號函所附之職務報告及本院電話洽辦
      公務紀錄單各1份附卷可佐（見本院卷第81至83、413頁）
      。是本案並無因被告供出毒品來源，而查獲其他正犯或共
      犯之情形，自無毒品危害防制條例第17條第1項規定之適
      用，併予敘明。
    4.刑之量定，為求個案裁判之妥當性，法律固賦予法院裁量
      權，但此項裁量權之行使，除應依刑法第57條規定，審酌
      行為人及其行為等一切情狀，為整體之評價，並應顧及比
      例原則與平等原則，使罪刑均衡，輕重得宜，以契合社會
      之法律感情。又刑法第59條規定犯罪之情狀可憫恕者，得
      酌量減輕其刑，其所謂「犯罪之情狀」，與同法第57條規
      定科刑時應審酌之一切情狀，並非有截然不同之領域，於
      裁判上酌減其刑時，應就犯罪一切情狀（包括第57條所列
      舉之10款事項），予以全盤考量，審酌其犯罪有無可憫恕
      之事由（即有無特殊之原因與環境，在客觀上足以引起一
      般同情，以及宣告法定低度刑，是否猶嫌過重等），以為
      判斷（最高法院95年度台上字第6157號判決意旨參照）。
      而毒品危害防制條例第4條第1項規定之法定刑為「死刑、
      無期徒刑」，刑度極重，然同為販賣第一級毒品之人，其
      原因動機不一，犯罪情節未必盡同，或有大盤毒梟者，亦
      有中、小盤之分，其販賣行為所造成危害社會之程度自屬
      有異，法律科處此類犯罪，所設之法定最低本刑卻不可謂
      不重。為達懲儆被告，並可達防衛社會之目的者，自非不
      可依客觀之犯行與主觀之惡性二者加以考量其情狀，是否
      有可憫恕之處，適用刑法第59條之規定酌量減輕其刑，期
      使個案裁判之量刑，能斟酌至當，符合比例原則。本案被
      告所為販賣第一級毒品海洛因之犯行，固係無視國家對於
      杜絕毒品危害之禁令，其行為實屬不當，應予非難，惟被
      告所販賣之價格為1,000或2,000元，且其販賣對象為3人
      ，較諸大盤毒梟或販毒集團動輒數百萬元、甚而上千萬元
      之毒品交易而言，仍屬較小規模之買賣，對社會治安之危
      害，應未達罪無可赦之嚴重程度，是依被告所犯販賣第一
      級毒品之情節，不免有情輕法重之情形，其犯罪情狀顯可
      憫恕，爰就被告此部分犯行，依刑法第59條之規定，減輕
      其刑。至被告販賣第二級毒品甲基安非他命部分，被告販
      賣毒品數量、所得固非鉅量，惟其販賣第二級毒品甲基安
      非他命犯行為重大犯罪，而販賣第二級毒品罪之最輕法定
      本刑為10年以上有期徒刑，經適用刑法第47條第1項規定
      加重後，最輕得量處有期徒刑10年1月，法定本刑不若販
      賣第一級毒品罪之法定刑為死刑、無期徒刑嚴峻，是本案
      就販賣第二級毒品罪須認如量處有期徒刑10年1月，尤嫌
      過重時，始有刑法第59條適用之餘地。衡酌被告販賣第二
      級毒品甲基安非他命，直接戕害購毒者身心健康，助長毒
      品流通，對社會治安實有相當程度危害，被告又矢口否認
      犯行，惡性匪淺，倘遽予憫恕被告而依刑法第59條規定減
      輕其刑，除對其個人難收改過遷善之效，無法達到刑罰特
      別預防之目的外，亦易使其他販毒者心生投機、甘冒風險
      繼續販毒，無法達到刑罰一般預防之目的，衡諸社會一般
      人客觀標準，尚難謂有過重而情堪憫恕之情形，自無適用
      刑法第59條規定之餘地，併此敘明。
    5.彰化地檢署檢察官以109年度偵字第12989、13355號移送
      併辦部分（見本院卷第187至193、199至205頁），核與本
      案起訴書犯罪事實一部分屬同一犯罪事實，為起訴效力所
      及，本院自得併予審究。
    6.爰以被告之責任為基礎，審酌海洛因、甲基安非他命具有
      高度成癮性，戒癮不易，販賣毒品行為危害社會治安與國
      人身心健康至鉅，為國法所厲禁，被告漠視法令禁制，恣
      意販賣第一、二級毒品，戕害他人健康，所為實值非難，
      且考量被告販賣毒品之期間長短、對象、次數、數量；及
      被告於深夜持蝴蝶刀強盜女子未遂，危害社會治安與人身
      安全甚鉅，並兼衡被告自述為國中肄業、之前受僱作廚師
      ，月薪約3萬元，未婚無子女，與姊姊同住，無庸負擔租
      金，每個月補貼姊姊生活開銷1萬元，之前有欠銀行卡債2
      萬5,000元，但銀行並未催繳（見本院卷第490頁）及否認
      一切犯行之態度等一切情狀，分別量處如主文所示之刑，
      並考量被告所犯之罪就販賣毒品部分之犯罪類型相同，且
      其行為態樣、手段、動機均相同，於併合處罰時，其責任
      非難重複之程度較高，而販賣毒品與強盜未遂間之犯罪類
      型完全相異，於併合處罰時，其責任非難重複之程度較低
      ，基於罪責相當之要求，於刑法第51條第5款所定之外部
      性界限內，綜合評價各罪類型、關係、法益侵害之整體效
      果，犯罪人個人特質，及以比例原則、平等原則、責罰相
      當原則、重複評價禁止原則為內涵之內部性界限，為適度
      反應被告整體犯罪行為之不法與罪責程度及對其施以矯正
      之必要性，定其應執行刑。
（四）沒收部分：
  1.供犯罪所用之物，屬於犯罪行為人者，得沒收之，刑法第38
    條第2項前段規定揭櫫明確。扣案之蝴蝶刀係被告所有，且
    係供本件強盜犯行使用，業經被告陳明在卷（見本院卷第48
    4頁），應依刑法第38條第2項規定宣告沒收。未扣案門號00
    00000000號行動電話1支，係被告所有供本件販賣毒品之犯
    行所用，有如附表證據欄所示之通訊監察書暨電話附表、通
    訊監察譯文等件在卷可佐，應依毒品危害防制條例第19條第
    1項、刑法第38條第4項規定，於各該主文項下宣告沒收之，
    於全部或一部不能沒收或不宜執行沒收時，追徵其價額。
  2.關於被告如附表各編號所示之販賣毒品所得，依刑法第38條
    之1第1項規定，屬犯罪行為人者，沒收之，並應依同條第3
    項規定，於全部或一部不能沒收或不宜執行沒收時，追徵其
    價額。
  3.至扣案之襪子1雙，與本件被告之犯行無關，業據被告陳明
    在卷（見本院卷第484頁），卷內又無積極證據可認該扣案
    物與本案犯罪有關，故不予宣告沒收。
據上論斷，應依刑事訴訟法第299條第1項前段，判決如主文。
本案經檢察官陳鼎文偵查起訴，經檢察官吳皓偉到庭執行職務。
中　　華　　民　　國　110　　年　　3　　月　　24　　日
                  刑事第九庭    審判長法官  王義閔
                                法      官  鮑慧忠
                                法      官  李  昕
以上正本證明與原本無異。
如不服本判決應於收受判決後20日內向本院提出上訴書狀，並應
敘述具體理由；其未敘述上訴理由者，應於上訴期間屆滿後20日
內向本院補提理由書（均須按他造當事人之人數附繕本）「切勿
逕送上級法院」。
告訴人或被害人對於判決如有不服具備理由請求檢察官上訴者，
其上訴期間之計算係以檢察官收受判決正本之日期為準。
中　　華　　民　　國　　110 　年　　3 　　月　　24　　日
                                書  記  官  李政優

附表：（民國/新臺幣）
編號 販售對象       犯罪事實            證據        主文 1 乙○○ 乙○○於109年8月12日7時35分38秒、7時38分50秒、7時44分39秒，以持用門號0000000000號行動電話撥打丁○○所使用門號0000000000號行動電話聯絡後，於同日7時45分許，在彰化縣○○鄉○○路0段00號「衛福部彰化醫院」大門口外，由丁○○以1,000元之價格販賣第一級毒品海洛因1小包予乙○○，並當場收取1,000元。 1.證人乙○○於警詢、偵訊中之證述（見員警分偵字第1090032822號[下稱警卷二]第111至112、114至117頁；他字第2101卷第369至373頁） 2.通訊監察書暨電話附表、通訊監察譯文及車行軌跡（見員警分偵字第1090033839號卷[下稱警卷一]第41至45、47頁；警卷二第137頁） 3.門號0000000000通聯調閱查詢單（見警卷二第135頁） 4.車牌號碼0000-00車輛詳細資料報表（見警卷二第155頁） 5.指認犯罪嫌疑人紀錄表（見警卷二第121至124頁） 丁○○販賣第一級毒品，累犯，處有期徒刑拾伍年陸月。未扣案之犯罪所得新臺幣壹仟元及門號○○○○○○○○○○號行動電話壹支均沒收，於全部或一部不能沒收或不宜執行沒收時，追徵其價額。 2 乙○○ 乙○○於109年8月21日17時32分26秒，以持用門號0000000000號行動電話撥打丁○○所使用門號0000000000號行動電話聯絡後，於同日17時35分許，在彰化縣○○鄉○○路0段000號「全家永坡店」外，由丁○○以1,000元之價格販賣第一級毒品海洛因1小包予乙○○，並當場收取1,000元。 1.證人乙○○於警詢、偵訊中之證述（見警卷二第111至 112、114至117頁；他字第2101卷第369至373頁） 2.通訊監察書暨電話附表、通訊監察譯文及車行軌跡（見警卷一第41至45、47頁；警卷二第139頁） 3.門號0000000000通聯調閱查詢單（見警卷二第135頁） 4.車牌號碼0000-00車輛詳細資料報表（見警卷二第155頁） 5.指認犯罪嫌疑人紀錄表（見警卷二第121至124頁） 丁○○販賣第一級毒品，累犯，處有期徒刑拾伍年陸月。未扣案之犯罪所得新臺幣壹仟元及門號○○○○○○○○○○號行動電話壹支均沒收，於全部或一部不能沒收或不宜執行沒收時，追徵其價額。 3 乙○○ 乙○○於109年8月22日21時22分31秒，以持用門號0000000000號行動電話撥打丁○○所使用門號0000000000號行動電話聯絡後，於同日21時30分許，在彰化縣○○鄉○○路0段000號「全家永坡店」外，由丁○○以1,000元之價格販賣第一級毒品海洛因1小包予乙○○，並當場收取1,000元。 1.證人乙○○於警詢、偵訊中之證述（見警卷二第111至1 12、114至117頁；他字第2101卷第369至373頁） 2.通訊監察書暨電話附表、通訊監察譯文及車行軌跡（見警卷一第41至45、47頁；警卷二第141頁） 3.門號0000000000通聯調閱查詢單（見警卷二第135頁） 4.車牌號碼0000-00車輛詳細資料報表（見警卷二第155頁） 5.指認犯罪嫌疑人紀錄表（見警卷二第121至124頁） 丁○○販賣第一級毒品，累犯，處有期徒刑拾伍年陸月。未扣案之犯罪所得新臺幣壹仟元及門號○○○○○○○○○○號行動電話壹支均沒收，於全部或一部不能沒收或不宜執行沒收時，追徵其價額。 4 乙○○ 乙○○於109年8月23日上午10時34分58秒、10時37分50秒、10時38分0秒、10時46分42秒，以持用門號0000000000號行動電話撥打丁○○所使用門號0000000000號行動電話聯絡後，於同日10時50分許，在彰化縣○○鄉○○路0段000號「全家永坡店」外，由丁○○以1,000元之價格販賣第一級毒品海洛因1小包予乙○○，並當場收取1,000元。 1.證人乙○○於警詢、偵訊中之證述（見警卷二第111至1 12、114至117頁；他字第2101卷第369至373頁） 2.通訊監察書暨電話附表、通訊監察譯文及車行軌跡（見警卷一第41至45、47頁；警卷二第142頁） 3.門號0000000000通聯調閱查詢單（見警卷二第135頁） 4.車牌號碼0000-00車輛詳細資料報表（見警卷二第155頁） 5.指認犯罪嫌疑人紀錄表（見警卷二第121至124頁） 丁○○販賣第一級毒品，累犯，處有期徒刑拾伍年陸月。未扣案之犯罪所得新臺幣壹仟元及門號○○○○○○○○○○號行動電話壹支均沒收，於全部或一部不能沒收或不宜執行沒收時，追徵其價額。 5 周鉦莞 周鉦莞於109年8月19日6時09分44秒、6時10分37秒，以市話000000000號公用電話撥打丁○○所使用門號0000000000號行動電話聯絡後，後於同日不詳時間在彰化縣○○市○○路0段00號「麥當勞」外，由丁○○以2,000元之價格販賣第一級毒品海洛因1小包予周鉦莞，並當場收取2,000元。 1.證人周鉦莞於偵訊、本院審理時之證述（見他字第2101號卷第237至240 頁；本院卷第309至325頁） 2.通訊監察書暨電話附表、通訊監察譯文（見警卷一第41至45、47頁；他字第2101號卷第195頁） 3.監視器畫面翻拍照片、市話000000000通聯調閱查詢單（見他字第2101號卷第197、199至200頁） 4.車牌號碼0000-00車輛詳細資料報表（見偵字卷第75頁） 5.指認犯罪嫌疑人紀錄表（見他字第2101號卷第189至101頁） 丁○○販賣第一級毒品，累犯，處有期徒刑拾伍年捌月。未扣案之犯罪所得新臺幣貳仟元及門號○○○○○○○○○○號行動電話壹支均沒收，於全部或一部不能沒收或不宜執行沒收時，追徵其價額。 6 周鉦莞 周鉦莞於109年8月24日5時41分27秒，以市話000000000號公用電話撥打丁○○所使用門號0000000000號行動電話聯絡後，後於同日不詳時間在彰化縣○○鄉○○路0段000號號「夏綠地汽車旅館」外，由丁○○以2,000元之價格販賣第一級毒品海洛因1小包予周鉦莞，並當場收取2,000元。 1.證人周鉦莞於偵訊、本院審理時之證述（見他字第2101號卷第237至240 頁；本院卷第309至325頁） 2.通訊監察書暨電話附表、通訊監察譯文（見警卷一第41至45、47頁；他字第2101號卷第207頁） 3.市話000000000通聯調閱查詢單（見他字第2101號卷第203頁） 4.車牌號碼0000-00車輛詳細資料報表（見偵字卷第75頁） 5.指認犯罪嫌疑人紀錄表（見他字第2101號卷第189至101頁） 丁○○販賣第一級毒品，累犯，處有期徒刑拾伍年捌月。未扣案之犯罪所得新臺幣貳仟元及門號○○○○○○○○○○號行動電話壹支均沒收，於全部或一部不能沒收或不宜執行沒收時，追徵其價額。 7 周鉦莞 周鉦莞於109年8月25日4時19分50秒、4時46分02秒，以市話000000000號家用電話撥打丁○○所使用門號0000000000號行動電話聯絡後，同日5時許在彰化縣○○市○○路0段00號「麥當勞」外，由丁○○以1,000元之價格販賣第一級毒品海洛因1小包予周鉦莞，並當場收取1,000元。 1.證人周鉦莞於偵訊、本院審理時之證述（見他字第2101號卷第237至240 頁；本院卷第309至325頁） 2.通訊監察書暨電話附表、通訊監察譯文（見警卷一第41至45、47頁；偵字第12155號卷第65至67頁） 3.市話000000000通聯調閱查詢單（見他字第2101號卷第209頁） 4.車牌號碼0000-00 車輛詳細資料報表（見偵字卷第75頁） 5.指認犯罪嫌疑人紀錄表（見他字第2101號卷第189至101頁） 丁○○販賣第一級毒品，累犯，處有期徒刑拾伍年陸月。未扣案之犯罪所得新臺幣壹仟元及門號○○○○○○○○○○號行動電話壹支均沒收，於全部或一部不能沒收或不宜執行沒收時，追徵其價額。 8 甲○○ 甲○○於109年8月21日10時05分44秒、10時08分40秒、10時11分13秒、10時27分25秒、10時28分25秒，以所使用之門號0000000000號行動電話撥打丁○○所使用門號0000000000號行動電話聯絡後，同日11時許在彰化縣○○市○○路000巷00號「楓采時尚汽車旅館」外，由丁○○以1,000元之價格販賣第一級毒品海洛因1小包予周鉦莞，並當場收取1,000元。 1.證人甲○○於警詢、偵訊、本院審理中之證述（見警卷二第269至271頁；見他字第2101號卷第300至301頁；本院卷第461至470頁） 2.通訊監察書暨電話附表、通訊監察譯文及車行軌跡（見警卷一第41至45、47頁；他字第2101號卷第269頁） 3.門號0000000000通聯調閱查詢單（見警卷二第2715頁） 4.指認犯罪嫌疑人紀錄表（見他字第2101號卷第255至257頁） 丁○○販賣第一級毒品，累犯，處有期徒刑拾伍年陸月。未扣案之犯罪所得新臺幣壹仟元及門號○○○○○○○○○○號行動電話壹支均沒收，於全部或一部不能沒收或不宜執行沒收時，追徵其價額。 9 戊○○ 戊○○於109年8月16日17時31分37秒，以市話000000000號公用電話撥打丁○○所使用門號0000000000號行動電話聯絡後，後於同日18時10分在彰化縣○○鎮○○路0段000號「全家超商溪湖雙溪店」外，由丁○○以2,000元之價格販賣第二級毒品甲基安非他命1小包予戊○○，並當場收取2,000元。 1.證人戊○○於警詢、偵訊、本院審理時之證述（見偵字第12155號卷第49至53頁、偵字第2101號卷489至492頁；本院卷第270至282頁） 2.通訊監察書暨電話附表、通訊監察譯文（見警卷一第41至45、47頁、警卷二第71頁） 3.市話000000000通聯調閱查詢單（見警卷二第81頁） 4.監視器畫面翻拍照片、車牌號碼000-000車輛詳細資料報表（見警卷二第83、91頁） 5.指認犯罪嫌疑人紀錄表（見警卷二第61至65頁） 丁○○販賣第二級毒品，累犯，處有期徒刑拾年捌月。未扣案之犯罪所得新臺幣貳仟元及門號○○○○○○○○○○號行動電話壹支均沒收，於全部或一部不能沒收或不宜執行沒收時，追徵其價額。 10 戊○○ 戊○○於109年8月19日6時25分03秒，以市話000000000號公用電話撥打丁○○所使用門號0000000000號行動電話聯絡後，後於同日6時40分在彰化縣○○路000號「員林游泳池」對面，由丁○○以2,000元之價格販賣第二級毒品甲基安非他命1小包予戊○○，並當場收取2,000元。 1.證人戊○○於警詢、偵訊、本院審理時之證述（見偵字第12155號卷第49至53頁、偵字第2101號卷489至492頁；本院卷第270至282頁） 2.通訊監察書暨電話附表、通訊監察譯文（見警卷一第41至45、47頁、警卷二第72頁） 3.市話000000000通聯調閱查詢單（見警卷二第81頁） 4.監視器畫面翻拍照片、車牌號碼000-000車輛詳細資料報表（見警卷二第84、91頁） 5.指認犯罪嫌疑人紀錄表（見警卷二第61至65頁） 丁○○販賣第二級毒品，累犯，處有期徒刑拾年捌月。未扣案之犯罪所得新臺幣貳仟元及門號○○○○○○○○○○號行動電話壹支均沒收，於全部或一部不能沒收或不宜執行沒收時，追徵其價額。 11 戊○○ 戊○○於109年8月21日18時12分28秒、18時36分56秒，以市話000000000號公用電話撥打丁○○所使用門號0000000000號行動電話聯絡後，後於同日19時在彰化縣員林市員林火車站的腳踏車停車場外，由丁○○以2,000元之價格販賣第二級毒品甲基安非他命1小包予戊○○，並當場收取2,000元。 1.證人戊○○於警詢、偵訊、本院審理時之證述（見偵字第12155號卷第49至53頁、偵字第2101號卷489至492頁；本院卷第270至282頁） 2.通訊監察書暨電話附表、通訊監察譯文（見警卷一第41至45、47頁、警卷二第73頁） 3.市話000000000通聯調閱查詢單（見警卷二第81頁） 4.監視器畫面翻拍照片、車牌號碼000-000車輛詳細資料報表（見警卷二第85、91頁） 5.指認犯罪嫌疑人紀錄表（見警卷二第61至65頁） 丁○○販賣第二級毒品，累犯，處有期徒刑拾年捌月。未扣案之犯罪所得新臺幣貳仟元及門號○○○○○○○○○○號行動電話壹支均沒收，於全部或一部不能沒收或不宜執行沒收時，追徵其價額。 12 己○○ 戊○○於109年8月17日4時34分43秒、4時49分0秒、5時06分3秒、5時7分19秒，以持用門號0000000000行動電話撥打丁○○所使用門號0000000000號行動電話聯絡後，同日5時許在彰化縣員林市員林火車站的腳踏車停車場外，由丁○○以2,000元之價格販賣第二級毒品甲基安非他命1小包予戊○○，並當場收取2,000元。 1.證人己○○於警詢、偵訊、本院審理時之證述（見警卷二第167至173頁；他字第2101號卷第175至178頁；本院卷第282至294頁） 2.通訊監察書暨電話附表、通訊監察譯文及車行軌跡（見警卷一第41至45、47頁、警卷二第187頁） 3.門號0000000000通聯調閱查詢單（見警卷二第189頁） 4.車牌號碼000-0000車輛詳細資料報表（見警卷二第197頁） 5.指認犯罪嫌疑人紀錄表（見警卷二第177至179頁） 6.委託檢驗尿液代號與真實姓名對照證單、立人醫事檢驗所濫用藥物尿液檢驗報告書（本院卷第237、239頁） 丁○○販賣第二級毒品，累犯，處有期徒刑拾年捌月。未扣案之犯罪所得新臺幣貳仟元及門號○○○○○○○○○○號行動電話壹支均沒收，於全部或一部不能沒收或不宜執行沒收時，追徵其價額。 
附錄本案論罪科刑法條全文：
中華民國刑法第330條
（加重強盜罪）
犯強盜罪而有第321條第1項各款情形之一者，處7年以上有期徒
刑。
前項之未遂犯罰之。
毒品危害防制條例第4條
製造、運輸、販賣第一級毒品者，處死刑或無期徒刑；處無期徒
刑者，得併科新臺幣3千萬元以下罰金。
製造、運輸、販賣第二級毒品者，處無期徒刑或10年以上有期徒
刑，得併科新臺幣1千5百萬元以下罰金。
製造、運輸、販賣第三級毒品者，處7年以上有期徒刑，得併科
新臺幣1千萬元以下罰金。
製造、運輸、販賣第四級毒品者，處5年以上12年以下有期徒刑
，得併科新臺幣5百萬元以下罰金。
製造、運輸、販賣專供製造或施用毒品之器具者，處1年以上7年
以下有期徒刑，得併科新臺幣1百50萬元以下罰金。
前五項之未遂犯罰之。